【裁判字號】    89,訴,1320
【裁判日期】    891009
【裁判案由】    電信法等
【裁判全文】
臺灣板橋地方法院刑事判決                        八十九年度訴字第一三二號
    公  訴  人  臺灣板橋地方法院檢察署檢察官
    被      告  乙○○
右被告因違反電信法案件，經檢察官提起公訴 (八十八年度偵字第一二三八０號)，
本院判決如左：
    主  文
乙○○連續行使偽造私文書，足以生損害於他人，處有期徒刑參月，緩刑參年，盜拷
之000000000號行動電話壹具沒收。
    事  實
一、乙○○明知自甲○○所取得之行動電話，係由不詳姓名人士，在不詳地點，以燒
    碼拷貝方式，將張雪權所使用之通話序號000000000號之行動電話內碼
    及序號（係手機製造廠商及行動電話通信業者（如中華電信公司等）方有權（或
    授權他人）製作，將之輸錄於行動電話手機之電腦電磁紀錄內，供行動電話通信
    業者之電腦網路交換控制中心比對查核，以決定是否准許該手機使用者通信之用
    。合於永續狀態中表示一定用意證明之準私文書），加以重新燒烤至該行動電話
    ＩＣ內，完成燒碼拷貝之他人盜拷之行動電話。詎乙○○基於意圖為自己不法之
    利益之概括犯意，自八十七年八月十八日起迄同年月三十日止，於不特定地點連
    續多次盜用撥打前揭盜拷之行動電話予其兄姐、友人，每次均藉由該話機發出之
    無線電波，將上開盜拷之行動電話內碼及序號，經基地台接收並轉送至行動電話
    交換機進行比對，行使偽造之準私文書，由中華電信公司確認與張雪權所登記之
    內碼及序號無誤後，對於該行動電話之客戶加以接收，而提供通話服務，致中華
    電信公司誤以為乙○○之通話係張雪權所為，將乙○○所為之通信費用一併計由
    張雪權負擔，乙○○亦因而取得免付共新臺幣（下同）一百二十元電話費之財產
    上不法利益，足以生損害於中華電信公司電話事業之正常發展及張雪權。嗣張雪
    權發覺有異，於八十七年九月十八日向中華電信公司申告，轉呈交通部電信總局
    電信警察第一中隊，調閱張雪權所使用之000000000號行動電話八十八
    年八月份通話明細清單，循線查獲乙○○，並於八十八年三月三十一日將其約談
    到案，而悉上情。
二、案經交通部電信總局函送臺灣板橋地方法院檢察署檢察官偵查起訴。
    理  由
一、訊據被告乙○○固坦承有以甲○○所持有之該行動電話通話，但矢口否認有盜用
    他人之電信設備，辯稱：伊只是向甲○○借用，但不知所使用之行動電話是盜拷
    的云云。惟查：通話序號000000000號之行動電話內碼係張雪權向中華
    電信所申請，因自通話明細中得知有非本人使用之情形，由電信警察清查得知係
    被告所打等情，有張雪權之行動電話被盜用申請書、客戶話費申告單、八十七年
    八月電話通聯紀錄各一份在卷可稽。證人甲○○於本院審理時證稱：該行動電話
    係我在八十七年六、七月間，一位朋友所贈，後來我買新手機，就將該手機給被
    告等語。參以卷附之電話通聯紀錄，可知被告於八十八年八月二十二日以該行動
    電話，連續與其兄姐、友人通話達十四次、二十六日有五次、二十七日亦有二次
    ，被告顯係整日使用該行動電話，核與證人所言，係將該電話贈予被告之情相符
    ，被告所辯僅係臨時借用，自非可採。若該電話非他人所盜拷，甲○○僅係將電
    話機具贈予被告，被告自應另行申請行動電話號碼始能通話，然被告於取得電話
    後即立即使用，該電話顯係他人所盜拷，被告豈能諉為不知。是被告所辯，無非
    事後卸責之詞，其犯行事證明確，堪以認定。
二、按行動電話手機之電子序號內碼等，係手機製造廠商及行動電話通信業者（如中
    華電信公司等）方有權（或授權他人）製作，將之輸錄於行動電話手機之電腦電
    磁紀錄內，供行動電話通信業者之電腦網路交換控制中心比對查核，以決定是否
    准許該手機使用者通信之用。合於永續狀態中表示一定用意證明之刑法文書概念
    ，自屬刑法第二百二十條第二項、第二百十條之準私文書。被告所為，使用盜拷
    偽造他人行動電話之序號、內碼之行動電話手機，係觸犯刑法第二百十六條、第
    二百二十條第二項、第二百十條之行使偽造準私文罪及電信法第五十六條第一項
    意圖為自己不法之利益，以無線方式盜用他人電信設備通信罪。又被告行為被查
    獲後，原電信法第五十六條第一項之罪，已於八十八年十一月三日修正（同年月
    五日生效），將原刑度五年以下有期徒刑、拘役或科或併科新臺幣十五萬元以下
    罰金，修正為五年以下有期徒刑，得併科新臺幣一百五十萬元以下罰金。比較新
    舊法之法定本刑，以舊法為輕，依刑法第二條第一項但書規定，本案應適用修正
    前之電信法第五十六條第一項。被告係以一行為同時觸犯二罪名之想像競合犯，
    應從一重依行使偽造準私文書罪論處。爰審酌被告犯罪之動機、目的、手段、品
    行、生活狀況、智識程度、因一時貪念，所生危害尚輕及犯後態度等一切情狀，
    量處如主文所示之刑，以資懲儆。末查被告前未曾受有期徒刑以上刑之宣告，有
    臺灣高等法院檢察署刑案紀錄簡覆表在卷可按，因一時失慮，偶罹刑典，被告經
    此偵審程序及罪刑之宣告後，應知警惕而無再犯之虞，本院因認暫不執行其刑為
    當，予以宣告緩刑三年，用啟自新。盜拷000000000號行動電話一具，
    為被告犯電信法第五十六條第一項之罪所用之電信器材，已據其供明在卷，該行
    動電話雖未扣案，惟無證據證明該行動電話業已滅失，是該行動電話一具，應依
    電信法第六十條之規定，不問屬於犯人與否併予宣告沒收。
據上論斷，應依刑事訴訟法第二百九十九條第一項前段，修正前電信法第五十六條第
一項、第六十條，刑法第十一條前段、第五十六條、第二百十六條、第二百二十條第
二項、第二百十條、第五十五條、第二條第一項但書、第七十四條第一款，判決如主
文。
本案經檢察官張云琦到庭執行職務
中      華      民      國    八十九    年      十      月      九      日
                                      台灣板橋地方法院刑事第四庭
                                          法  官  王  敏  慧
右正本証明與原本無異
如不服本判決應於送達後十日內向本院提出上訴狀
                                          書記官  廖  美  紅
中      華      民      國    八十九    年      十      月     十三     日
附錄本案論罪科刑法條全文：
電信法第五十六條（舊）：
意圖為自己或第三人不法之利益，以有線、無線或其他電磁方式，盜接或盜用他人電
信設備通信者，處五年以下有期徒刑、拘役或科或併科新臺幣十五萬元以下罰金。
製造或變造電信器材，供自己或他人盜接或盜用他人電信設備通信者，亦同。
刑法第二百十六條
行使第二百十條至第二百十五條之文書者，依偽造、變造文書或登載不實事項或使登
載不實事項之規定處斷。
刑法第二百二十條：
在紙上或物品上之文字、符號、圖畫、照像，依習慣或特約，足以為表示其用意之證
明者，關於本章及本章以外各罪，以文書論。
錄音、錄影或電磁紀錄，藉機器或電腦之處理所顯示之聲音、影像或符號，足以為表
示其用意之證明者，亦同。
稱電磁紀錄，指以電子、磁性或其他無法以人之知覺直接認識之方式所製成之紀錄，
而供電腦處理之用者。
刑法第二百十條
偽造、變造私文書，足以生損害於公眾或他人者，處五年以下有期徒刑。


司法院資訊處製作；財團法人民間司法改革基金會備份。
